臺灣桃園地方法院刑事判決　　　　　　　96年度訴字第1502號
公　訴　人　台灣桃園地方法院檢察署檢察官
被　　　告　丙○○
選任辯護人　姜至軒律師
　　　　　　賴彌鼎律師
被　　　告　甲○○
選任辯護人　陽文瑜律師
　　　　　　袁健峰律師
上列被告因違反毒品危害防制條例案件，經檢察官提起公訴（96
年度偵字第17312 號），本院判決如下：
    主  文
丙○○被訴販賣第三級毒品部分無罪。
甲○○無罪。
    理  由
一、公訴意旨略以：被告丙○○、甲○○均明知愷他命（Ketami
    ne）為毒品危害防制條例所管制之第三級毒品，竟共同基於
    販賣愷他命以營利之犯意聯絡，於民國96年7 月3日 至同年
    7 月7 日間，以新台幣（下同）1,350 元至6,750 元之代價
    ，販賣第三級毒品愷他命予真實姓名年籍不詳，綽號「阿華
    」、「強哥」之人。嗣於96年7 月19日20時30分許，甲○○
    將愷他命3 大包（總毛重298.13公克）及1 小包（毛重0.98
    公克）裝入背包後，自其位在桃園縣桃園市○○街199 號之
    住處出發，正前往桃園縣桃園市○○街○ 段93號9 樓之3 丙○○之住處時為警查獲，並扣得上開3 大包1 小包之愷他命
    。嗣經警帶同甲○○前往丙○○上揭住處搜索，復扣得丙○○所持有之愷他命1 小包（毛重1.087 公克）、第二級毒品
    甲基安非他命1 小包（毛重0. 854公克），以及含有甲基安
    非他命與第三級毒品硝甲西泮之混裝毒品3 小包（毛重共1.
    795 公克）、子彈6 顆，以及帳單等物，因認被告丙○○、
    甲○○共同涉犯毒品危害防制條例第4 條第3 項販賣第三級
    毒品罪嫌云云（被告丙○○涉犯持有第二級毒品部分及持有
    具殺傷力子彈部分，由本院另行審結）。
二、證據能力部分：
  1.被告甲○○上開警詢中所述具任意性：
  (1)被告甲○○於96年7 月20日至台灣桃園看守所執行羈押時，
    已向該所人員陳稱遭刑求，經該所照相存查，惟經該所人員
    目視並無外傷，有台灣桃園看守所96年10月1 日桃所衛字第
    0969907968號函檢附被告甲○○之台灣桃園看守所被告健康
    檢查表、台灣桃園監獄新收（借提還押）收容人內外傷紀錄
    表、桃園監獄衛生科收容人病歷資料及照片等在卷可稽（見
    本院卷，其中台灣桃園監獄新收（借提還押）收容人內外傷
    紀錄表註記「目視並無外傷」字樣）。且本件經檢察官勘驗
    被告甲○○之警詢錄音結果：「1.警詢過程明白告知被告應
    有之權利，徵得被告同意後始進行夜間詢問。2.錄音過程並
    無中斷，於問、答之間亦無中斷後重新錄音之跡象。3.警詢
    過程中，詢問態度良好，無暴力脅迫及言語威脅之情形。」
    有勘驗筆錄1 份在卷可稽（見台灣桃園地方法院檢察署96年
    度偵字第17312 號偵查卷第128 頁）。證人即警員乙○○於
    本院審理時證稱：沒有刑求被告甲○○，且毒品已經查獲，
    不需要做其他刑求來逼問毒品如何取得；警詢時有連續錄音
    ，應該錄音沒有中斷等語（見本院96年11月8 日審判筆錄第
    13 、15 、16頁）。是被告甲○○警詢中之供述堪認係出於
    其自由意志下所為。
  (2)雖被告甲○○辯稱：伊警詢中供稱在伊身上查獲如附表一所
    示第三級毒品愷他命係被告丙○○寄放，供係遭警方刑求而
    為不實陳述云云，然查：被告甲○○於檢察官訊問時先辯稱
    ：在陳述遭查獲毒品係被告丙○○交其保管時，警察就把錄
    音機關掉之後打伊云云（見台灣桃園地方法院檢察署96年度
    偵字第17312 號偵查卷第92頁）；於本院訊問時辯稱：雖有
    錄音但有中斷，警方提問後先切斷錄音叫伊回答，回答滿意
    時警方才錄音，伊有被刑求云云（見本院96年9 月18日訊問
    筆錄第2 頁），被告甲○○就其所述警方如何未連續錄音乙
    節，前後所述已有未符。又是被告甲○○所辯警詢時警方有
    中斷錄音乙節，顯與檢察官勘驗警詢錄音結果不符，再參諸
    本件係經行政院海岸巡防署海岸巡防總局北部地區巡防局實
    施通訊監察後獲得情資，進而查獲，亦據證人即警員乙○○
    於本院審理時證述明確，則警方本即可藉通訊監察內容及查
    獲毒品移送犯嫌，亦無非取得被告甲○○供述之必要。況，
    若警方對被告甲○○有不正取供之情，當可令被告甲○○明
    確指稱「被告丙○○有販賣毒品」之情，惟被告甲○○就警
    方詢問是否知悉被告丙○○有在販賣毒品，猶供稱：伊不知
    道云云（見台灣桃園地方法院檢察署96年度偵字第17312 號
    偵查卷第19頁），復無證據證明被告甲○○有遭刑求不正取
    供，是被告甲○○所辯遭警方刑求乙節，尚難逕採。
  (3)雖被告丙○○之選任辯護人辯稱：檢察官之勘驗筆錄係傳聞
    文書，無證據能力云云。惟按法院或檢察官因調查證據及犯
    罪情形，得實施勘驗，刑事訴訟法第212 條定有明文。依此
    規定，勘驗之主體僅限於法院或檢察官。於法院或檢察官實
    施勘驗時，依同法第219 條準用第150 條、第214 條等規定
    ，賦予保障當事人、辯護人得以在場之機會（即學理上所稱
    之在場權，有差異者僅檢察官有裁量權），而其勘察、體驗
    所得結果，應依同法第42條、第43條，或第44條第1 項第10
    款（審判期日調查證據行勘驗者）法定程式製作勘驗筆錄，
    或於審判筆錄記載當庭實施之勘驗經過。法院就該被告案件
    實施勘驗，具有直接審理之意義，其所製作之勘驗筆錄，應
    有證據能力；檢察官之勘驗筆錄雖屬傳聞證據性質，乃係刑
    事訴訟法第159 條第1 項所稱「除法律有規定者外」之例外
    情形而得為證據，該勘驗筆錄依同法第159 條之1 第2 項規
    定之意旨，除顯有不可信之情況者外，得承認其證據能力（
    最高法院96年度台上字第5224號判決意旨參照）。是檢察官
    之勘驗筆錄，除顯有不可信之情況外，本即有證據能力。查
    本件檢察官上開勘驗筆錄，查無顯有不可信之情形，本件被
    告及辯護人復未具體陳明該勘驗筆錄有顯不可信之情形，是
    被告丙○○之選任辯護人上開所辯，尚有誤會，即非可採。
  2.被告甲○○於警詢中所述對被告丙○○而言，為審判外陳述
    ，無證據能力：
  (1)按共同被告對於被告本人之案件，乃被告以外之第三人，本
    質上為證人，依刑事訴訟法第158 條之3 及第287 條之2 規
    定，自應準用人證之規定踐行調查程序，始得以其陳述作為
    判斷被告本人犯罪事實之依據。此乃證據絕對排除法則，於
    偵查中或審判中均有適用。共同被告出於任意性之自白，對
    共同被告本人固有證據能力，然此與其先前陳述得作為認定
    其他被告犯罪事實之判斷依據，係屬二事，亦即其於審判外
    非立於證人地位所為之陳述，何以具有證據能力，應依傳聞
    法則加以說明。準此，有關共同被告於審判外陳述之證據能
    力，應回歸至刑事訴訟法第159 條以下之規定，其陳述等同
    「被告以外之人於審判外之陳述」，其證據能力之有無應依
    傳聞法則之規定予以認定（最高法院96年度台上字第5829號
    判決意旨參照）。被告甲○○於警詢中所述，對同案被告丙○○而言，即居於證人之地位，按被告以外之人於審判外之
    言詞或書面陳述，除法律有規定者外，不得作為證據，刑事
    訴訟法第159 條第1 項定有明文。本件證人即被告甲○○於
    警詢時之供述，係被告丙○○以外之人於審判外之言詞陳述
    ，為傳聞證據。被告丙○○之選任辯護人就上開供述之證據
    能力於本院準備及審理程序中均提出爭執，復查無得例外取
    得證據能力之情況，應認無證據能力，不得採為認定被告有
    罪之證據。至「被告以外之人於檢察事務官、司法警察官或
    司法警察調查中所為之陳述，與審判中不符時，其先前之陳
    述具有較可信之特別情況，且為證明犯罪事實存否所必要者
    ，得為證據」，同法第159 條之2 固載有例外之規定。然所
    謂「被告以外之人於檢察事務官、司法警察官或司法警察調
    查中所為之陳述，與審判中不符時」，係指被告以外之人於
    審判中，以證人身分依法定程序，到場具結陳述，並接受被
    告之詰問，而其陳述與先前在檢察事務官、司法警察官或司
    法警察調查中所為之陳述不符時而言。又此對上述審判外之
    陳述所設「具有較可信之特別情況」之條件，係屬證據能力
    之規定，故法院應依審判中及審判外各陳述外部附隨之環境
    或條件，比較前後之陳述為認定。然檢察官於本院審理時亦
    未能舉證證明證人即被告甲○○於警詢時之供述，有何「較
    可信之特別情況（特信性）」或有何為「證明犯罪事實之存
    否所必要（不可欠缺性）之事實（詳後述）」，是揆諸上開
    條文之規定，自應均無證據能力。
  (2)至於本案理由欄引述證人即被告甲○○於警詢之陳述，係作
    為說明其供述先後不一，非採為本案裁判之基礎，併予敘明
    。
  3.證人丁○○於警詢時之陳述部分，無證據能力：按被告以外
    之人於審判外之言詞或書面陳述，除法律有規定者外，不得
    作為證據，刑事訴訟法第159 條第1 項定有明文。查證人丁○○於警詢時所為之陳述，經核不符合刑事訴訟法第159 條
    之2 、第159 條之3 、第159 條之5 等規定，應無證據能力
    。又被告以外之人於審判外之言詞或書面陳述，雖不得以之
    直接作為認定犯罪事實與否之證據，但參酌現行刑事訴訟法
    第166 條之1 第2 項、第3 項第6 款，第166 條之2 之規定
    及行反詰問時，容許以陳述人先前不一致之陳述作為彈劾證
    據之法理，非不得以之作為彈劾證據，用來爭執被告、證人
    、鑑定人陳述之證明力（最高法院94年度台上字第6881號判
    決參照），是證人丁○○於警詢時之陳述部分，仍得以之作
    為彈劾證據。
  4.證人即被告甲○○於檢察官訊問時經具結後之證述（對被告
    丙○○而言）及證人丁○○於檢察官訊問時經具結後之證述
    ，有證據能力：按被告以外之人於偵查中向檢察官所為之陳
    述，除顯有不可信之情況者外，得為證據，刑事訴訟法第15
    9 條之1 第2 項定有明文。查證人即被告甲○○、證人丁○○於檢察官訊問時所為之證述，查無顯不可信之情況，依前
    開規定，得為證據，且經具結，另本院審理時亦傳喚到庭使
    被告及其辯護人有行使反對詰問權之機會，是上開證人於檢
    察官訊問時所為之證述，自具有證據能力。
二、按犯罪事實應依證據認定之，無證據不得認定犯罪事實；不
    能證明被告犯罪者，應諭知無罪之判決，刑事訴訟法第154
    條第2 項、第301 條第1 項定有明文。又事實之認定，應憑
    證據，如未能發現相當證據，或證據不足以證明，自不能以
    推測或擬制之方法，為裁判基礎；再認定犯罪事實所憑之證
    據，雖不以直接證據為限，間接證據亦包括在內，然無論直
    接或間接證據，其為訴訟上之證明，須於通常一般之人均不
    致於有所懷疑，而得確信其為真實之程度者，始得據為有罪
    之認定，倘其證明尚未達到此一程度，而有合理性懷疑之存
    在時，即無從為有罪之認定，有最高法院40年台上字第86號
    、76年台上字第4986號判例可資參照。
三、訊據被告丙○○、甲○○均堅決否認有公訴人所指販賣第三
    級毒品犯行，被告丙○○辯稱：伊沒有販賣第三級毒品愷他
    命給綽號「阿華」、「強哥」之人，甲○○遭查獲之毒品伊
    不知道是何人所有等語；被告甲○○辯稱：警方在伊身上查
    獲第三級毒品愷他命是伊向綽號「阿輝」之成年男子購買的
    ，伊於警詢中供稱該毒品係丙○○所寄放是不實在的，伊沒
    有販買第三級毒品愷他命給綽號「阿華」、「強哥」之人等
    語。公訴人認被告丙○○、甲○○涉犯上開犯行，無非係以
    ：警方在被告甲○○身上查扣之毛重共298.13公克之第三級
    毒品愷他命、被告甲○○於警詢關於上開扣案第三級毒品愷
    他命係被告丙○○所寄放之供述及扣案帳單上記載等為主要
    論據。經查：
（一）公訴人所指被告丙○○、甲○○涉嫌販賣毒品之對象為綽
      號「阿華」、「強哥」之人，無非係以扣案帳冊之記載為
      據，查警方於被告丙○○位於桃園縣桃園市○○街○ 段93
      號9 樓住處所扣得之帳冊上雖有記載「7/3 阿華回2700（
      2 克）」、「7/4 強哥3000（3 克）」、「7/4 阿華5400
      （4 克）」、「7/5 阿華2700（2 克）」、「7/6 阿華13
      50（1 克）」、「7/6 阿華1350（1 克）」、「7/7 阿華
      6750（5 克）等記載，惟被告丙○○、甲○○均否認該帳
      冊係其等所記載，亦否認知悉該記載內容為何，公訴人復
      未舉證證明上開帳冊係被告丙○○、甲○○2 人所記載或
      其2 人指示他人記載關於毒品交易之紀錄，本即難逕認該
      帳冊係被告2 人販賣第三級毒品愷他命之紀錄。又帳冊係
      從事商業活動者為控管其販入、賣出物品之數量及有助於
      追索欠款之記載，查上開帳冊內並無任何足以表徵毒品種
      類之記載，如何認定係屬第三級毒品愷他命之交易，亦無
      任何證據可佐。再者，公訴人所指被告2 人涉嫌販賣毒品
      對象為綽號「阿華」、「強哥」之人，而遍查全卷並查無
      公訴人所指綽號「阿華」、「強哥」之年籍資料，且證人
      即本件查獲警員乙○○於本院審理時亦證稱：伊不清楚有
      綽號「阿華」、「強哥」之人等語（見本院96年11月8 日
      審判筆錄第17頁），則是否確有該綽號「阿華」、「強哥
      」之人，公訴人並未舉證，已難認為真實，而各係交易何
      種毒品、在何時地交易，均屬不明，若無其他證據尚不得
      僅據上開帳冊（行事曆）有該等綽號之記載，遽而推論被
      告等有販賣第三級毒品愷他命與綽號「阿華」、「強哥」
      之人。
（二）被告甲○○於96年7 月19日晚間8 時30分許在桃園縣桃園
      市○○街199 號為警查獲時所扣得之如附表一所示第三級
      毒品愷他命，經內政部警政署刑事警察局鑑定結果，確檢
      出第三級毒品愷他命成分，有該局96年8 月9 日刑鑑字第
      0960117419號鑑定書1 紙在卷可稽，此固足徵被告甲○○
      確係持有第三級毒品愷他命。
    1.查扣案如附表一所示第三級毒品愷他命係於96年7 月19日
      晚間8 時30分許遭警查獲，本即不足佐證公訴人所指「被
      告丙○○、甲○○96年7 月3 日至同年7 月7 日間，以1,
      350 元至6,750 元之代價，販賣第三級毒品愷他命予綽號
      『阿華』、『強哥』之人」之事實。
    2.關於販賣之故意，屬主觀犯罪成立要件，在訴訟上應依積
      極證據而為嚴格之證明。被告甲○○於本院審理時始終堅
      稱：扣案如附表一所示之第三級毒品愷他命係供己施用等
      語，前述扣案毒品雖係在被告甲○○持有狀態下查獲，但
      違禁物持有之狀態，並非必可推知持有之原因。依通常之
      生活經驗，可能為「單純持有」或為「施用」而持有，苟
      無確切事證，甚難僅因單純持有毒品而率行臆測行為人係
      出於販賣之主觀犯意。查扣案如附表一所示第三級毒品愷
      他命，計有3 大包、1 小包，而該3 大包經警分別秤重為
      毛重100 公克、989 公克、997 公克，有卷附照片4 張可
      佐（見台灣桃園地方法院檢察署96年度偵字第17312 號偵
      查卷第62、63頁），而與一般若係為販賣而小量分裝之情
      有異，且被告甲○○為警查獲時，經警方採集其尿液送驗
      ，呈愷他命陽性反應，有台北市政府警察局偵辦毒品案件
      尿液檢體委驗單、台灣尖端先進生技醫藥股份有限公司濫
      用藥物檢驗報告各1 紙在卷可憑（見台灣桃園地方法院檢
      察署96年度偵字第17312 號偵查卷第119 、121 頁），足
      認被告甲○○確有施用第三級毒品愷他命之惡習，是被告
      辯稱遭警察查扣如附表一所示第三級毒品愷他命係供己施
      用，尚非全然不可採信。公訴人亦未舉證證明被告甲○○
      係意圖營利而販入上開毒品尚難徒以被告甲○○持有上開
      扣案毒品，而遽認被告甲○○即有販賣毒品之犯行。
    3.被告甲○○固於警詢中陳稱：遭查獲如附表一所示第三級
      毒品愷他命是綽號「松哥」之男子（指被告丙○○）於96
      年7 月19日晚間8 時許在綽號「松哥」（指被告丙○○）
      家（即桃園縣桃園市○○街○ 段93號9 樓之3） 寄放給伊
      ，因為綽號「松哥」（指被告丙○○）準備要出國云云（
      見台灣桃園地方法院檢察署96年度偵字第17312 號偵查卷
      第19頁）。惟被告甲○○警詢中上開所述，對被告丙○○
      而言，本即屬審判外陳述，而無證據能力，已如前述，自
      不得執為不利被告丙○○認定之依據。況被告甲○○於檢
      察官訊問具結證稱：如附表一所示第三級毒品愷他命係供
      己施用，跟綽號「阿輝」者購買等語（見台灣桃園地方法
      院檢察署96年度偵字第17312 號偵查卷第92頁）；復於本
      院審理時證稱：伊查獲當天攜帶扣案如附表一所示第三級
      毒品愷他命，是因為伊毒品在都放車上，伊母親要用車，
      伊開回家給伊母親用，所以將愷他命拿起來放回家裡；該
      毒品是向綽號「阿輝」者購買等語（見本院96年11月8 日
      審判筆錄第7 、8 頁），已與其警詢中所述全然不同，復
      無證據足佐其警詢中所述屬實，則被告甲○○於警詢中上
      開所述，是否與事實相符，已非無疑。至公訴人雖主張：
      認依出入境查詢結果，被告丙○○確於96 年6月21日出境
      ，而於96年6 月26日入境，足認被告甲○○於警詢中所指
      扣案如附表一所示第三級毒品愷他命因為被告丙○○出國
      所以交由其保管乙節屬實有據云云（見起訴書），然查被
      告甲○○亦於96年6 月21日出境，而於96 年6月26日入境
      ，有卷附法務部入出境資訊連結作業1 紙在卷可稽（見本
      院卷），則被告丙○○顯不可能因96年6 月21日欲出境而
      將扣案如附表一所示第三級毒品愷他命交由同日亦出境之
      被告甲○○之理，是公訴人上開主張，顯非可採。再者，
      縱扣案如附表一所示第三級毒品愷他命係被告丙○○所有
      ，被告丙○○為警查獲時，經警方採集其尿液送驗，亦呈
      愷他命陽性反應，有台北市政府警察局偵辦毒品案件尿液
      檢體委驗單、台灣尖端先進生技醫藥股份有限公司濫用藥
      物檢驗報告各1 紙在卷可憑（見台灣桃園地方法院檢察署
      96年度偵字第17312 號偵查卷第114 、116 頁），另參諸
      被告丙○○在其桃園縣桃園市○○街○ 段93號9 樓之3 住
      處遭查獲時，亦遭扣得如附表二所示第三級毒品愷他命1
      包，有交通部民用航空局航空醫務中心毒品鑑定書1 紙在
      卷可稽（見台灣桃園地方法院檢察署96年度偵字第17312
      號偵查卷第109 頁），足認被告丙○○染有施用第三級毒
      品愷他命之惡習，本諸上開相同理由，亦難僅以此遽認被
      告丙○○有販賣毒品之犯行。
（三）至警方在被告丙○○桃園縣桃園市○○街○ 段93號9 樓之
      3 住處，雖扣得如附表二所示第三級毒品愷他命1 包、電
      子秤1 台、分裝袋1 批，惟電子秤及分裝袋之價值非鉅，
      於市面上取得甚易，且該2 種物品之用途頗多，然因毒品
      價格高昂，買受者必輜銖必較而圖以電子秤確定買受之數
      量，復因毒品查緝甚嚴，為供己施用方便且降低被查獲之
      風險，而圖另以小包裝攜帶，類此舉措均核與日常生活經
      驗法則無違。參諸在被告丙○○上開住處查獲之第三級毒
      品愷他命僅有如附表二所示1 包，且被告丙○○染有施用
      第三級毒品愷他命之惡習，若無其他證據，自難僅以在被
      告丙○○住處扣得上開物品即遽而推論其必有販賣之意圖
      。
（四）又雖證人丁○○於檢察官訊問時證稱：伊知道被告丙○○
      在賣毒品云云（見台灣桃園地方法院檢察署96年度偵字第
      17312 號偵查卷第95頁），惟其於本院審理時即改稱：伊
      不知道被告丙○○有無販賣毒品，也不知道伊於檢察官訊
      問時為何會講知道被告丙○○在賣毒品等語（見本院96年
      11月8 日審判筆錄第3 、4 頁），參諸證人丁○○於警詢
      中亦稱：不知道丙○○、甲○○有無販賣毒品等語（見台
      灣桃園地方法院檢察署96年度偵字第17312 號偵查卷第26
      頁。註：如前所述，證人丁○○於警詢時之陳述部分，雖
      屬審判外陳述，但仍得以之作為彈劾證據），是證人丁○○於檢察官訊問時上開所述，已難逕採，況其上開證述，
      並未指明販賣毒品種類，復未敘明具體交易時間、金額、
      地點，自亦難僅憑證人丁○○於檢察官訊問時上開極為簡
      略籠統之證述，即為不利被告丙○○之認定。
四、按「刑事訴訟法第161 條已於91年2 月8 日修正公布，其第
    1 項規定：檢察官就被告犯罪事實，應負舉證責任，並指出
    證明之方法。因此，檢察官對於起訴之犯罪事實，應負提出
    證據及說服之實質舉證責任。倘其所提出之證據，不足為被
    告有罪之積極證明，或其指出證明之方法，無從說服法院以
    形成被告有罪之心證，基於無罪推定之原則，自應為被告無
    罪判決之諭知。」最高法院92年台上字第128 號判例意旨參
    照。綜上所述，公訴人所舉事證尚未達於通常一般之人均不
    致有所懷疑，得確信其為真實之程度，而有合理性懷疑之存
    在，本院無從形成被告丙○○、甲○○確有共同販賣第三級
    之確信，此外復查無其他積極證據足以證明被告丙○○、甲○○有公訴人所指販賣第三級毒品之犯行，不能證明被告2
    人犯罪，依照首開說明，應為被告無罪之諭知，以昭審適。
五、至被告丙○○涉犯持有第二級毒品部分及持有具殺傷力子彈
    部分，由本院另行審結。
據上論斷，應依刑事訴訟法第301條第1 項，判決如主文。
本案經檢察官翁春鈴到庭執行職務。
中　　華　　民　　國　　96　　年　　11　　月　　29　　日
                  刑事第一庭審判長法　官　曾淑華
                                  法  官  朱美璘
                                  法  官  鄭吉雄
以上正本證明與原本無異。
如不服本判決，應於判決送達後10日內向本院提出上訴狀（應附
繕本），其未敘述上訴理由者，應於上訴期間屆滿後20日內補提
理由書狀於本院，上訴於臺灣高等法院。
  　　　　　  　　　　　　　　　　書記官　劉宗源
中　　華　　民　　國　　96　　年　　11　　月　　29　　日
附表一：
┌──┬──────────┬────────────┐
│編號│    扣案物品名稱    │    重            量    │
├──┼──────────┼────────────┤
│ 1  │第三級毒品愷他命3包 │驗前總毛重298.13公克（包│
│    │                    │裝塑膠袋3.36公克，取0.09│
│    │                    │公克鑑定用罄            │
├──┼──────────┼────────────┤
│ 2  │第三級毒品愷他命1包 │驗前總毛重0.98公克（包裝│
│    │                    │塑膠袋0.35公克，取0.11公│
│    │                    │克鑑定用罄              │
└──┴──────────┴────────────┘
附表二：
┌──┬──────────┬────────────┐
│編號│    扣案物品名稱    │    重            量    │
├──┼──────────┼────────────┤
│ 1  │第三級毒品愷他命1包 │實稱毛重1.0870公克（含1 │
│    │                    │袋1 標籤），淨重0.4870公│
│    │                    │克，取樣0.0012公克，餘重│
│    │                    │0.4858公克              │
└──┴──────────┴────────────┘
